【裁判字號】    90,訴,705
【裁判日期】    900829
【裁判案由】    違反槍砲彈藥刀械管制條例
【裁判全文】
臺灣高雄地方法院刑事判決                              九十年訴字第七○五號
    公  訴  人  臺灣高雄地方法院檢察署檢察官
    被      告  甲○○
    選任辯護人  王仁聰律師
右列被告因違反槍砲彈藥刀械管制條例案件，經檢察官提起公訴（八十九年度偵字第
一六二二八號），本院判決如左：
    主  文
甲○○未經許可持有其他可發射子彈具有殺傷力之玩具金屬手槍，處有期徒刑壹年肆
月，併科罰金新臺幣參萬元，罰金如易服勞役，以新臺幣玖佰元即銀元參佰元折算壹
日，緩刑肆年。扣案之改造玩具手槍壹把（槍枝管制編號：0000000000號
）、九ＭＭ口徑半自動手槍用子彈壹顆（彈底標記為ＰＭＣ九ＭＭ）及○‧二二吋口
徑子彈伍顆（彈底標記為Ｔ）均沒收。
    事  實
一、甲○○於民國八十九年七月十九日十九時許，在高雄市○○路與裕誠路口處，受
    不詳姓名約三十歲綽號「阿姐」之人所託，將置於絨布內外以行動電話盒包裝，
    均具有殺傷力之仿ＮＯＲＴＨ  ＡＭＥＲＩＣＡＮ  ＡＲＭＳ廠轉輪手槍製造之
    改造金屬玩具手槍一把（槍管及轉輪彈倉內阻鐵均已車通，槍枝管制編號000
    0000000號）、九ＭＭ口徑半自動手槍用子彈一顆（彈底標記為ＰＭＣ九
    ＭＭ）及○‧二二吋口徑子彈五顆（彈底標記為Ｔ）等物，攜至高雄市○○區○
    道路十五號某大樓處轉交予一名不詳年籍綽號「蘇董」之男子，甲○○明知該名
    阿姐之人上開所交付之物係改造手槍及子彈，仍允其所請，而未經許可，無故持
    有上揭改造玩具手槍及子彈。嗣甲○○攜帶上開槍彈，於同日十九時十五分抵達
    高雄市○○區○道路十五號騎樓地時，經警盤檢查獲，並扣得該把改造玩具手槍
    及子彈共六顆等物。
二、案經高雄縣警察局仁武分局報請臺灣高雄地方法院檢察官偵查起訴。
    理  由
一、訊據被告甲○○固坦承確有未經許可無故持有前揭槍彈，於上開時地經警查獲之
    事實非虛，惟則矢口否認其知悉絨布內以行動電話盒裝之物係屬槍彈之事實，辯
    稱：伊不知道裡面裝的是什麼東西，只是受阿姐之託，將該物交予一位「蘇董」
    之男子云云。惟查
（一）扣案之手槍係仿ＮＯＲＴＨ  ＡＭＥＲＩＣＡＮ  ＡＲＭＳ廠轉輪手槍製造之
      改造金屬玩具手槍一把，槍管及轉輪彈倉內阻鐵均已車通，（槍枝管制編號0
      000000000號），機械性能良好，而扣案之子彈六顆中其中一顆係制
      式九ＭＭ口徑半自動手槍用子彈一顆（彈底標記為ＰＭＣ九ＭＭ）及○‧二二
      吋口徑子彈五顆（彈底標記為Ｔ），上開槍彈均具有殺傷力，此有內政部警政
      署刑事警察局八十九年八月二日以刑鑑字第一○○八六八號所出具之鑑驗通知
      書一份附卷可考，故被告所持有之扣案槍彈，係屬具殺傷力之改造玩具手槍及
      子彈之事實，堪予認定。
（二）至被告所辯情詞，未能舉出其所謂阿姐者之年籍資料，憑供本院調查其二人間
      係如何交付上開槍彈之事實，已難認其所辯為可採。再者包裝前述槍彈之絨布
      及行動電話盒，並未於扣案後移送本院勘驗被告是否確實對其內裝物係槍彈之
      事實並不知情，此觀諸卷附之相片及扣押物品清單至明。但由證人即查獲員警
      陳彥甫於偵查中及本院審理時結證所陳：在對被告進行盤查前，因埋伏員警均
      著便衣，故有說伊等係警察，後來被告聽到表明身分後就準備要跑，手放在口
      袋內，伊有看見另一名同事因為被告手伸到口袋去拿東西，就搶起來看是什麼
      ，結果發現黑色的小袋子裡裝有一枝手槍及子彈等物，黑色及藍色的袋子是軟
      的，由外面測試可以知道是金屬製類似手槍之物品等語（詳見本院九十年八月
      十五日訊問筆錄），衡以證人與被告間，素不相識，並無仇隙，衡情自無設詞
      攀誣之理，是其證詞，自屬可採。雖被告並不否認有將扣案槍彈置於口袋內之
      事實，但以外包裝質地並非堅硬之絨布及行動電話盒，裝有金屬製之槍彈等物
      ，將之置於口袋內至為貼身之處，衡情自難認被告不知內裝物係槍彈。再者佐
      以被告於本院審理中所陳：當天伊有帶小公事包，裡面沒有裝很多東西，只裝
      筆記本及證件，所以公事包還有空間之語，核與證人即被告經警查獲時與其同
      行之乙○○證陳之情節相符，苟被告僅係受人所託，轉交其不知內裝物為何之
      物，何以未將之置於較易攜帶之公事包內，反將之放入攜帶不甚便利之口袋處
      ，且於警方盤查時，即欲逃逸並隨手伸入口袋內，若非情虛，何以會有此異於
      常態之舉，益徵其於受阿姐者之託轉交該物時，既已知悉其內裝置之物係屬槍
      彈之事實，要難容其空言否認。
（三）至於證人乙○○雖於偵查及本院審理時證稱：有一位女子交給被告一個黑色盒
      子，伊不知道那名女子交給被告盒子時有說什麼話，因伊累了躺在車內旁邊睡
      覺等語，亦無法證實被告於持有之初，確係處於不知情之狀態下之事實，雖證
      人另於本院審理中證述：警方查問被告是否叫阿偉時，被告表示說是，就將被
      告勒住，因為被告無表示身分，被告就要掙脫，後來知道警察後，就接受盤查
      云云，惟證人既與被告同行，其交誼自屬非淺，況其所述，亦與前揭證人陳彥
      甫結證所陳之情節未合，佐以證人乙○○於警訊時陳稱：扣案槍彈是誰所有，
      由何而來伊不知道云云，事後卻可於本院調查時陳述被告收受槍彈之過程，足
      見其所述，應係附和被告辯詞之語，是以尚難遽引為被告有利事實認定之論據
      ，附此敘明。故本案事證已臻明確，被告犯行堪予認定。
二、核被告甲○○所為，係違反槍砲彈藥刀械管制條例第十一條第四項及第十二條第
    四項之未經許可持有改造金屬玩具手槍、子彈罪。其自綽號阿姐之女子處取得上
    開改造玩具手槍一把及子彈六發，其一持有手槍及子彈之行為，觸犯構成要件不
    同之罪，為想像競合犯，應從一重之未經許可持有改造金屬玩具手槍罪處斷。爰
    審酌被告持有上開具殺傷力及危險性之改造玩具手槍及制式子彈，對社會之危害
    非輕，惟念其並無前科，此有臺灣高雄地方法院刑案資料查註紀錄表在卷足按，
    足證其品行尚佳等一切情狀，量處如主文所示之刑，並諭知罰金易服勞役之折算
    標準，藉資懲儆。查被告前未曾有犯罪紀錄，此有前開刑案資料查註紀錄表附卷
    足憑，且本件僅為一單純之持有槍彈行為，並未涉及其他犯罪，尚難認其有犯罪
    之習慣，或因遊蕩、懶惰成習而觸犯刑章，或以犯罪為常業，核與刑法第九十條
    第一項所定令入勞動處所，施以強制工作之要件有間，參酌司法院大法官會議第
    四七一號解釋之意旨，本件如依同條例第十九條第一項之規定，為強制工作之諭
    知，即屬有違比例原則，爰不另為強制工作之諭知，併此敘明。
三、末查，被告前未曾受有期徒刑以上刑之宣告，已如前述，因一時失慮，偶罹刑典
    ，經此偵審及刑之教訓，信無再犯之虞，本院認前開對其刑之宣告，以暫不執行
    為適當，爰併予宣告緩刑四年，用啟自新。至於前述扣案之改造玩具手槍一把及
    子彈六顆等物，為違禁物，爰依刑法第三十八條第一項第一款，併予宣告沒收。
據上論斷，應依刑事訴訟法第二百九十九條第一項前段、槍砲彈藥刀械管制條例第十
一條第四項、第十二條第四項，刑法第十一條前段、第五十五條、第四十二條第二項
、第三十八條第一項第一款，現行法定貨幣折算新臺幣條例第二條，罰金罰鍰提高標
準條例第二條，判決如主文。
中      華      民      國       九十     年     八     月    二十九    日
                                 臺灣高雄地方法院刑事第二庭
                                       法  官    李代昌
右正本證明與原本無異。
如不服本判決，應於判決送達後十日內，向本院提出上訴狀。
                                       書記官    吳月華
中      華      民      國       九十     年     八     月     三十     日
附錄本判決論罪科刑適用法條
槍砲彈藥刀械管制條例第十一條
未經許可，製造、販賣或運輸第四條第一款所稱其他可發射金屬或子彈具
有殺傷力之各式槍砲者，處五年以上有期徒刑，併科新台幣一千萬元以下
罰金。
未經許可，轉讓、出租或出借前項所列槍砲者，處三年以上十年以下有期
徒刑，併科新台幣七百萬元以下罰金。
意圖供自己或他人犯罪之用，而犯前二項之罪者，處無期徒刑或七年以上
有期徒刑，併科新台幣一千萬元以下罰金。
未經許可，持有、寄藏或意圖販賣而陳列第一項所列槍枝者，處一年以上
七年以下有期徒刑，併科新台幣七百萬元以下罰金。
第一項至第三項之未遂犯罰之。


司法院資訊處製作；財團法人民間司法改革基金會備份。
